【裁判字號】    98,交抗,293
【裁判日期】    981123
【裁判案由】    聲明異議
【裁判全文】
臺灣高等法院臺南分院交通事件裁定     98年度交抗字第293號
抗  告  人  甲○○
即受處分人
上列抗告人因聲明異議案件，不服臺灣臺南地方法院中華民國98
年10月19日裁定（98年度交聲字第1170號），提起抗告，本院裁
定如下：
    主  文
抗告駁回。
    理  由
一、抗告意旨略以：警察機關所附之蒐證光碟中，錄影畫面第5
    至8秒顯示之情形乃伊當時係駛向路旁商店，而非直行，亦
    無闖紅燈之意圖。錄影畫面第17至32秒則顯示伊自商店出來
    ，而非闖越紅燈。伊承認警察攔檢時伊未停車受檢並迴轉機
    車之舉措不當，但伊當時認為自商店中出發進入交岔路口應
    與闖越紅燈無關，當時警察忽然持大型攝影器材自路旁衝出
    ，伊因受驚嚇而迴轉離開現場，若因此而處以重罰，是否過
    於嚴苛云云。
二、原裁定意旨略以：
（一）異議人於98年6月7日14時13分許，駕駛車牌號碼568-DUX號
      重型機車，行經臺南縣永康市○○○路131巷口處，因駕駛
      機車未戴安全帽及闖紅燈之違規，經舉發機關員警攔停而
      拒絕接受稽查而逃逸，遭原處分機關製單舉發異議人罰鍰
      新臺幣（下同）5,300元，並加計違規點數4點。
（二）經勘驗舉發錄影光碟，異議人駕駛車輛於上揭時、地確有
      駕駛機車未戴安全帽並有闖越紅燈之情，昭然若揭，異議
      人空言否認有闖紅燈云云，顯非屬實，殊不可採。查異議
      人另以「誤認前方有記者拿大型攝影器材拍攝，一時被嚇
      到，但絕無不服指示逃逸」云云申辯，然採證光碟內容，
      舉發員警既有鳴哨，且員警執勤時皆著制服，豈會與記者
      相混淆？異議人上開所辯，不足採信。原處分機關經核於
      法尚無違誤，異議人並無理由，應予駁回。
三、按汽車駕駛人，行經有燈光號誌管制之交岔路口闖紅燈者，
    處1,800元以上5,400元以下罰鍰；汽車駕駛人，駕駛汽車有
    違反本條例之行為，經交通勤務警察或依法令執行交通稽查
    任務人員制止時，不聽制止或拒絕停車接受稽查而逃逸者，
    除按各該條規定處罰外，處3,000元以上6,000元以下罰鍰；
    汽車駕駛人有第60條第1項及第53條情形者，除依原條款處
    罰鍰外，各記違規點數1點、3點，道路交通管理處罰條例第
    53條第1項、第60條第1項及第63條第1項第1款、第3款分別
    定有明文。另按機器腳踏車駕駛人未依規定戴安全帽者，處
    駕駛人500元罰鍰，道路交通管理處罰條例第31條第5項定有
    明文。
四、經查：
（一）抗告人甲○○於98年6月7日14時13分許，駕駛車牌號碼
      568-DUX號重型機車，在臺南縣永康市○○○路313巷口處
      ，行經有燈光號誌管制之交岔路口闖紅燈及未戴安全帽違
      規，經舉發機關員警鳴哨攔停拒絕停車而逃逸，舉發機關
      員警以此為由製單舉發，經原處分機關裁處抗告人罰鍰新
      台幣5,300元，並加計違規點數4點之事實，有原處分機關
      嘉監南字第裁74-M00000000號裁決書、舉發機關南縣警交
      字第M00000000號舉發通知單影本及本件違規之採證光碟一
      份附卷可稽（見原審卷第2-3頁、第15頁）。
（二）本件原裁定法院勘驗舉發之採證光碟，其結果如下：
      影片開始處，系爭路口交通號誌已轉換為紅燈，抗告人
        所有系爭銀色雙載重型機車出現於畫面左方車道之機車
        道，後座之人為側坐，系爭路口為T型路口。
      於影片開始第5至9秒處間，系爭機車闖越停止線，駛向
        路旁。
      於影片第15至32秒處間，系爭機車已穿越路口自路旁駛
        回臺南縣永康市○○○路，並持續向前行駛，此時尚為
        紅燈。
      於影片第33秒時，警方鳴哨攔停系爭機車。
      於影片第34秒至49秒終結處，系爭機車逆向行駛於臺南
        縣永康市○○○路之情事，並行駛至臺南縣永康市○○
        ○路313巷口處，車輛轉進313巷內。
（三）依據上述錄影畫面呈現之情況，已足判斷抗告人確係以「
      稍行偏向路旁之方式闖越紅燈」。雖抗告人以當時偏向路
      旁乃係進入該處商店云云置辯，惟查蒐證光碟影片中第10
      至15秒僅僅5秒之短暫時間，顯不足以供抗告人完成「進
      入商家、離開商家、跨騎上機車、發動機車、行駛至道路
      」等動作，抗告人此部分辯解顯然違背經驗法則，無足採
      信。抗告人又辯稱伊因突見警員從路旁衝出，且持大型攝
      影器材，一時嚇到所以逆向迴轉云云，然錄影畫面顯示舉
      發員警鳴哨要求抗告人停車受檢，而抗告人逆向迴轉時並
      無驚慌失措以致機車搖晃之反應，而係從容緩速迴轉並離
      去現場，顯無所謂受到驚嚇之情，是抗告人此部分所辯亦
      無可採。
五、綜上所述，抗告人確有於上開時、地之違規事實，甚為明確
    。從而，原處分機關乃依道路交通管理處罰條例第31條第6
    項、第53條第1項、第60條第1項、第63條第1項及道路交通
    管理事件統一裁罰基準表之規定，裁處抗告人罰鍰5,300元
    ，並加計違規點數4點，於法即無不合。原審認原處分機關
    所為之裁處，並無違誤，因而駁回受處分人所提之聲明異議
    。本院經核，原裁定認事用法，均無不當。從而，受處分人
    執上開情詞，指摘原裁定不當，核無理由，應予駁回。
據上論結，應依道路交通案件處理辦法第26條，刑事訴訟法第412
條，裁定如主文。
中    華    民    國    98    年    11    月    23    日
                  刑事第二庭    審判長法  官  葉居正
                                      法  官  陳春長
                                      法  官  陳欽賢
以上正本證明與原本無異。
不得再抗告。
                                      書記官  李良倩
中    華    民    國    98    年    11    月    23    日


司法院資訊處製作；財團法人民間司法改革基金會備份。
